Inventaris van het archief van het Ministerie van Sociale Zaken: Afdeling Arbeidersverzekering en voorgangers; Afdeling Sociale Verzekering, (1893) 1901-1958
Nationaal Archief, Den Haag
Het archief is gevormd onder een afdeling die achtereenvolgens vier verschillende benamingen heeft gedragen: Arbeid en Fabriekswezen, Arbeid, Arbeidersverzekering en Sociale Verzekering. De afdeling Arbeid en Fabriekswezen is opgericht bij ministeriële beschikking van 13 februari 1893, no. 107, Secr. B van het Ministerie van Waterstaat, Handel en Nijverheid. Haar naam werd veranderd in afdeling "Arbeid" toen ingevolge het Koninklijk besluit van 26 augustus 1901 (S.206) de taak met betrekking tot de uitvoering van de Ongevallenwet 1901 van het Ministerie van Waterstaat, Handel en Nijverheid overging naar het Ministerie van Binnenlandse Zaken.
De naamsverandering in "Arbeidersverzekering" is in maart 1908 ontstaan. Ministeriële beschikkingen van de Minister van Landbouw, Nijverheid en Handel van 9 maart en 20 maart 1908 (Nederl. Staatscourant 1908, nrs. 60 en 70) geven blijk van het feit dat in de tijd gelegen tussen deze data de naamsverandering in Arbeidersverzekering heeft plaats gehad. Een Koninklijk besluit heeft de naamsverandering niet geregeld en een ministeriële beschikking in deze is niet gevonden.
Vanaf februari 1946 krijgt de afdeling Arbeidersverzekering de naam "Sociale Verzekering". De naamsverandering is geregeld bij ministeriële beschikking van 14 februari 1946, no. 1172 P., afd. Compt. van het Ministerie van Sociale Zaken. Tot op heden is deze naam gehandhaafd.
De afdeling heeft achtereenvolgens van een groot aantal ministeries deel uitgemaakt. Het hierna volgende schema geeft daar een overzicht van. Tevens worden de Koninklijke besluiten en wetten vermeld die de overgang van de afdeling van het ene naar het andere ministerie regelen.
De besluiten en wetten die de overgang regelen van het Ministerie van Landbouw, Nijverheid en Handel naar Financiën en van Financiën naar Waterstaat zijn in het archief aanwezig (zie inventarisnummer 1 en 2).
Overzicht van Koninklijke Besluiten en Wetten, welke de overbrenging van de zorg m.b.t. de arbeidersverzekering van het ene naar het andere departement betreffen
K.b. van 26 augustus 1901, S. 206.
K.b. van 7 september 1905, S. 264.
K.b. van 17 februari 1906, S. 35.
Wet van 28 april 1906, S. 100.
K.b. van 25 juni 1906, S. 135.
K.b. van 25 juni 1906, S. 136.
K.b. van 25 juni 1906, S. 137.
K.b. van 2 november 1914, S. 514.
Wet van 30 december 1914, S. 630.
K.b. van 7 januari 1915, S. 7.
K.b. van 12 februari 1916, S. 67.
Wet van 24 juni 1916, S. 296.
K.b. van 28 juni 1916, S. 313.
K.b. van 28 juni 1916, S. 314.
K.b. van 25 september 1918, S. 551.
Wet van 21 februari 1919, S. 48.
K.b. van 6 maart 1919, S. 63.
K.b. van 24 november 1922, S. 606.
K.b. van 27 december 1922, S. 735.
K.b. van 8 december 1931, S. 501.
K.b. van 23 april 1932, S. 178.
K.b. van 8 juni 1933, S. 311.
Wet van 25 oktober 1933, S. 533.
Overzicht van de Ministeries waar het archief is ontstaan
1893-1901
Ministerie van Waterstaat, Handel en Nijverheid 1893-1901
Arbeid en Fabriekswezen
1901-1905
Ministerie van Binnenlandse Zaken 1901-1908
Arbeid
1906-1915
Ministerie van Landbouw, Nijverheid en Handel 1908-1946
Arbeidersverzekering
1915-1916
Ministerie van Financiën
1916-1918
Ministerie van Waterstaat
1918-1923
Ministerie van Arbeid
1923-1932
Ministerie van Arbeid, Handel en Nijverheid
1932-1933
Ministerie van Economische Zaken en Arbeid
1933-1951
Ministerie van Sociale Zaken 1946-heden
Sociale Verzekering
Ministerie van Landbouw, Nijverheid en Handel: ingesteld 7 september 1905
Ministerie van Arbeid: ingesteld 25 september 1918
naam veranderd in "Arbeid, Handel en Nijverheid" bij besluit van 22 nov. 1922.
naam veranderd in "Economische Zaken en Arbeid" bij besluit van 8 dec. 1931 (Stbl. 501). Wijziging in werking getreden op 1 mei 1932 (Besluit van 23 april 1932, Stbl. no. 178)
Ministerie van Sociale Zaken: ingesteld bij besluit van 8 juni 1933 (Stbl. no. 311).
Geschiedenis van het archiefbeheer
Het archief van de Afdeling Arbeidersverzekering
Op 25 september 1918 werd ingesteld het Ministerie van Arbeid, de rechtstreekse voorloper van het Ministerie van Sociale Zaken (ingesteld 8 juni 1933). De Afdeling Arbeidersverzekering ging deel uit maken van het nieuwe ministerie.
Voordien waren reeds diverse zaken op het gebied van de arbeidersverzekering afgedaan door andere ministeries, waaronder de afdeling heeft geressorteerd.
De desbetreffende archiefbescheiden zijn echter steeds onder de Afdeling Arbeidersverzekering (Sociale Verzekering) blijven berusten en zijn geïnventariseerd als behorende tot het archief van de afdeling. De bovenbedoelde stukken, welke vóór 25 september 1918 zijn afgedaan door de betreffende ministers van andere departementen, behoren derhalve alsnog in de betreffende departementale archieven te worden teruggebracht. De desbetreffende inventarisnummers zijn daartoe in een afzonderlijke lijst bijeengebracht.
Lijst van archiefbescheiden van andere departementen
Archiefbescheiden van het Departement van Binnenlandse Zaken
Inventarisnrs. 49, 200, 222, 312.
Archiefbescheiden van het Departement van Landbouw, Nijverheid en Handel
Inventarisnrs. 3, 6, 7, 66, 68, 69, 117, 118, 127, 115, 157, 178, 180, 189, 201, 204, 210, 223, 224, 225, 277, 278, 282, 292, 313, 329, 375, 437, 463, 490, 491, 492, 513, 600, 622, 624, 644.
Archiefbescheiden van het Departement van Financiën
Inventarisnrs. 1, 141, 181, 190, 279, 293, 376.
Archiefbescheiden van het Departement van Waterstaat
Inventarisnrs. 2, 8, 93, 182, 191, 206, 211, 212, 213, 229, 639.
Daar de betreffende archiefbescheiden ouder zijn dan vijftig jaar en overeenkomstig de wettelijke bepalingen naar het Algemeen Rijksarchief zullen worden overgebracht, ware de bovenbedoelde hereniging bij voorkeur alsdan te realiseren.
Het is te betreuren dat alle archiefbescheiden van de Afdeling Arbeid en Fabriekswezen uit de jaren 1893 tot 1901 in hun totaliteit ontbreken. De afdeling ressorteerde toen onder het Ministerie van Waterstaat, Handel en Nijverheid. Onder de ontbrekende stukken bevinden zich ook de ontwerpen van de eerste sociale verzekeringswet van deze eeuw in Nederland, de Ongevallenwet 1901, die is tot stand gekomen onder het ministerschap van Dr. C. Lely. In hun totaliteit zijn het de bescheiden, die de voorbereiding, de ontwerpen, de totstandkoming en de eerste uitvoering van de Ongevallenwet 1901 betreffen.
In de loop der jaren is diverse malen getracht de bovenvermelde archiefbescheiden op te sporen.
Uit een correspondentie van 1961 tot 1966 van de 2e Afdeling van het Algemeen Rijksarchief
Nrs. 61-220, 62-219, 63-45, 66-63b.
blijkt dat men reeds in 1961 tot de conclusie was gekomen dat de archiefstukken in principe als verloren beschouwd moesten worden. Het onderzoek ondernomen tijdens de inventarisatie van dit archief heeft eveneens geen positief resultaat tengevolge gehad. Ook aanwijzingen op welke wijze en onder welke omstandigheden de stukken eventueel verloren kunnen zijn gegaan, zijn niet gevonden.
Het archief van de sociale verzekeringswetten omvatte voor de inventarisatie ca. 40 strekkende meter archiefstukken, opgeborgen in portefeuilles en groepsgewijs verdeeld naar de verschillende wetten.
Het onderstaand schema geeft een indruk van de aanvankelijke opstelling en verdeling van het archief.
Ongevallenwet 1901-1949 7,5 m
Land- en Tuinbouwongevallenwet 1922-1949 1,5 m
Zee-ongevallenwet 1915-1945 1,5 m
Ziektewet 1925-1943 6 m
Invaliditeitswet 1913-1949 4,5 m
Ouderdomswet 1919-1949 2 m
Radenwet 1919-1933 1,5 m
Wet op de Rijksverzekeringsbank en Raden van Arbeid 1934-1949 1,5 m
Verordeningen van de Secretaris-Generaal 1940-1944 1 m
Personeelsstukken van de Rijksverzekeringsbank 1901-1949 8 m
Stukken betreffende uiteenlopende onderwerpen aangaande de verschillende wetten 4m
Totaal 39 m
Het tijdsbestek van het archief loopt vanaf 1901 tot 1950. De oudste stukken archief betreffen de uitvoering van de Ongevallenwet 1901, de eerste wet op het gebied van de sociale verzekering in Nederland.
De jongste stukken dateren uit 1949. Vanaf die tijd is de afdeling, toen Sociale Verzekering genaamd, haar archief-administratie gaan inrichten volgens het fichedoorschrijfsysteem en is de archiefordening opgezet volgens een decimaal ingericht registratuurplan. Deze omschakeling in archiefsysteem was de overweging om het archief tot 1950 als een afgerond geheel te beschouwen en als zodanig definitief te ordenen en te inventariseren om het te gelegener tijd over te dragen aan het Algemeen Rijksarchief.
Het Kabinetsarchief van de Afdeling Arbeidersverzekering
De Kabinet-, zeer geheime en geheime stukken werden behandeld door het Afdelingshoofd, of diens plaatsvervanger. Noodzakelijkerwijs moest ook de secretaresse van het Afdelingshoofd van deze stukken kennis nemen. De Kabinetstukken werden bij de Afdeling Sociale Verzekering bewaard in het "Kabinetkastje", dat in het gangetje hing dat toegang gaf tot de kamer van het Afdelingshoofd en steeds gesloten was.
Het archief werd aangetroffen in het Centraal Historisch Archief van het Ministerie van Sociale Zaken. Het omvat de periode 1921-1958.
De verwerving van het archief
Overbrenging van een overheidsarchief
Inhoud en structuur van het archief
2.15
Selectie en vernietiging
Het archief van de Afdeling Arbeidersverzekering
Een gedeelte van het archief is vernietigd. Goedkeuring voor vernietiging werd verleend door de Algemene Rijksarchivaris bij brief van 28 januari 1975, no. F45.
Lijst van vernietigde archiefbescheiden
Periode 1901-1949
I. Algemeen.
Geleidebrieven, voorzover zij geen bijzondere opmerkingen bevatten.
Afschriften, duplicaten, rappelbrieven, ontvangstbevestigingen en correspondentie inzake de overdracht van stukken ter afdoening door andere instanties.
Stukken betreffende verzoeken om toezending van stukken alsmede dankbetuigingen voor de toezending.
Mededelingen omtrent adres en adreswijziging.
Stukken betreffende de voorbereiding en bijwoning van congressen, met uitzondering van de verslagen.
Stukken betreffende voorlichting en het verstrekken van gebruikelijke en eenvoudige inlichtingen betreffende de verschillende sociale verzekeringswetten.
Stukken betreffende de voorbereiding van wetten die niet mede-ondertekend zijn door de Minister van Sociale Zaken.
Stukken betreffende aanvrage van audiënties bij de minister.
Stukken betreffende vaststelling en vergoeding van de reis- en verblijfkosten van leden van commissies van advies.
II. Ongevallenwet en Land- en Tuinbouwongevallenwet.
Stukken betreffende de (her)indeling in gevarenklassen.
Stukken betreffende restitutie van premie.
Stukken betreffende premie-inning en premiebetaling.
Stukken betreffende het aanhouden van loonlijsten alsmede betreffende ontheffingen in deze.
Correspondentie met de Minister van Justitie betreffende gratieverzoeken bij overtredingen van de Ongevallenwet (m.n. het niet- bijhouden van loonlijsten).
Correspondentie betreffende het vaststellen van een uitkering ingevolge de Ongevallenwet.
Stukken betreffende de vaststelling van de bijdrage, bedoeld in art. 40 van de Ongevallenwet.
Stukken betreffende voorschotten, gelddeclaraties, het overmaken van gelden, opening van een postgirorekening van de commissie van Scheidslieden.
Brieven van particulieren betreffende uitkeringen krachtens de Ongevallenwet. (nr. 111 van de depart. vernietigingslijst)
Brieven van particulieren betreffende aanvulling van ongevallenrenten. (nr. 112. van de depart. vernietigingslijst)
Enquêteformulieren en circulaires betreffende gegevens voor statistieken van het Centraal Bureau voor de Statistiek.
Stukken betreffende subsidieverlening voor cursussen en opleiding voor eerste hulp bij bedrijfsongevallen.
III. Zee-ongevallenwet.
Declaraties inzake de administratiekosten voor de uitvoering van de Zee-ongevallenwet.
Stukken betreffende de vaststelling van het wel of niet bestaan van kostwinnerschap m.b.t. uitkeringen ingevolge de Zee-ongevallenwet.
Verzoeken om ondersteuning en uitkering van nabestaanden van slachtoffers van scheepsrampen.
Correspondentie betreffende schadeloosstellingen ingevolge de Z.O.W.
Stukken betreffende de herziening van de dagloontabellen voor de Z.O.W.
Afschriften van beschikkingen van de Minister van Landbouw, Nijverheid en Handel tot bepaling van de termijn van het vermoedelijk vergaan van schepen.
Correspondentie en beschikkingen houdende verklaring dat schepen geacht worden te zijn vergaan. 1915-1916
Correspondentie met de Minister van Waterstaat en afschriften van beschikkingen van de Minister van Waterstaat tot vaststelling van de premie en de aflossing van in pand gegeven fondsen ter uitvoering van art. 6 eerste en tweede lid van de Z.O.W. 1922-1939
IV. Invaliditeitswet, Ouderdomswet, Noodwet Ouderdomsvoorziening.
Stukken betreffende declaratie van administratiekosten voor de uitvoering van de Ouderdomswet.
Stukken betreffende toeslagen en premie-heffing ingevolge de Ouderdomswet.
Opgaven aan de Minister betreffende de ouderdomsverzekering voor de samenstelling van de begroting.
Stukken betreffende de verrekening van de invaliditeitsrenten over afgesloten dienstjaren.
Stukken betreffende zegelverkoop voor de Invaliditeitswet.
Stukken betreffende de benoeming van personen voor de verkoop van rentezegels.
Stukken betreffende restitutie van invaliditeitspremie.
Stukken betreffende de kosten van invordering van premie voor de Invaliditeitswet door dwangbevelen.
Stukken betreffende de aanwijzing van tussenpersonen voor de Invaliditeitswet.
Stukken betreffende de uitbetaling van duitse invaliditeitsrenten.
Brieven van particulieren betreffende uitkering van invaliditeitsrenten (nr. 114 van de depart. vernietigingslijst).
Correspondentie betreffende het plakken van rentezegels.
Stukken betreffende het verstrekken van voorschotten in rekening-courant aan de Rijksverzekeringsbank voor uitgaven ingevolge de Kinderbijslagwet, voor invaliditeits-, ouderdoms- en wezenrententrekkers.
Stukken betreffende de declaratie van administratiekosten en rentevergoeding in verband met toeslagen op invaliditeits- en ouderdomsrenten.
Stukken betreffende de maandelijkse afrekening van uitgekeerde toeslagen op renteuitkeringen ingevolge de Invaliditeits- en Ouderdomswet door de Rijksverzekeringsbank.
Correspondentie met gemeenten en College van Rijksbemiddelaars betreffende de klasseindeling van gemeenten voor de uitvoering van de Noodwet Ouderdomsvoorziening.
Brieven van particulieren betreffende uitkeringen krachtens de Ouderdomswet en de Noodwet Ouderdomsvoorziening.
Brieven van particulieren betreffende de uitkering van toeslagen op ouderdoms- en invaliditeitsrenten.
V. Ziektewet.
Afschriften van ministeriële beschikkingen regelende de vergoeding voor de leden van de commissie van advies voor de uitvoering van de ziekteverzekering door de Raden van Arbeid.
Stukken betreffende de vereenvoudiging in de loonadministratie van de bedrijfsverenigingen.
Declaraties van Raden van Arbeid, Bedrijfsverenigingen en Rijksverzekeringsbank wegens uitkeringen van ziektegeld aan gerepatrieerden.
Stukken betreffende voorlichting en inlichtingen omtrent het bestaan van verzekeringsplicht ingevolge de Ziektewet en het recht op uitkering ingevolge de Ziektewet.
Brieven van en aan particulieren betreffende uitkering van ziektegeld (nr. 113 van de depart. vernietigingslijst).
Stukken betreffende verzoeken om premierestitutie.
Stukken betreffende verhoging, verlaging, betaling, inhouding, kwijtschelding en restitutie van premie ingevolge de Ziektewet.
Stukken betreffende goedkeuring door de gemachtigde voor de prijzen van besluiten van de Raden van Arbeid tot verhoging van de premie voor de vrijwillige ziekteverzekering. 1944
Stukken betreffende het niet gelijkstellen van instellingen met instellingen van weldadigheid.
Stukken betreffende uitkering bij bevalling.
Stukken betreffende het verstrekken van inlichtingen door verschillende instanties voor de uitvoering van de Ziektewet.
VI. Personeel van de Rijksverzekeringsbank en Raden van Arbeid.
Personeelstaten.
Stukken betreffende het verlenen van gratificaties.
Stukken betreffende de kindertoelagen voor personeel der R.V.B. en R.v.A.
Stukken betreffende de kindertoelagen voor de Voorzitters der R.v.A.
Stukken betreffende de huisvesting van ambtenaren en bestuursleden.
Stukken betreffende de aanschaf en de financiering van dienstwoningen.
Stukken betreffende geneeskundig onderzoek, sollicitatie en op wachtgeldstelling.
Stukken betreffende de aanstelling, bevordering, bezoldiging, ontslag, vaststelling van pensioengrondslag, toelagen, ziekte en militaire dienst van ambtenaren beneden de rang van administrateur bij R.V.B. en R.v.A. 1910-1921
Stukken betreffende de benoeming, ontslag en bezoldiging van agenten en assistentcontrolerend geneeskundigen bij de R.V.B. 1910-1921
Correspondentie betreffende de benoeming van leden van de Raad van Toezicht op de Rijksverzekeringsbank, met uitzondering van de Koninklijke besluiten en ministeriële beschikkingen.
Sollicitatiestukken van niet-benoemden.
Correspondentie betreffende de personeelsvoorzieningen van de R.V.B. en R.v.A.
Stukken betreffende de verlenging van het dienstverband bij het bereiken van de 65-jarige leeftijd.
Stukken betreffende de verlenging van het dienstverband bij huwelijk van vrouwelijk personeel.
Stukken betreffende verzoeken van personeel der R.V.B. om promotie en salarisverhoging.
Stukken betreffende vrijstelling van het klerken-examen en vak-examen.
Stukken betreffende de rijksbijdrage in de kosten van het personeel der R.V.B.
Stukken betreffende de financiële verantwoording van de kosten voor de bezoldiging van het personeel der R.V.B.
Stukken betreffende de vergoeding van reisen verblijfkosten.
Berichtgevingen van overlijden.
Correspondentie betreffende ambtsjubilea.
Stukken betreffende het verlof van personeel en bestuursleden.
Correspondentie betreffende de vergoeding voor het waarnemend voorzitterschap bij de R.v.A. met uitzondering van de betreffende beschikkingen.
Stukken betreffende vergoedingen aan commissieleden.
Stukken betreffende binnenlandse en buitenlandse dienstreizen met uitzondering van uitgebrachte verslagen en rapporten.
VII. Financiële Aangelegenheden, Benodigdheden, Hulpmiddelen en Gebouwen der Rijksverzekeringsbank en Raden van Arbeid.
Stukken betreffende financiële verantwoordingen aan de Minister.
Stukken betreffende de vergoeding van onderzoekkosten aan de R.V.B.
Stukken betreffende geldleningen en subsidieverleningen.
Stukken betreffende de belegging van gelden der R.V.B.
Stukken betreffende de aanschaf van kantoorbenodigdheden en administratieve hulpmiddelen via het Rijksinkoopbureau.
Correspondentie en regelingen betreffende de administratie der R.V.B.
Stukken betreffende de administratieve bezuiniging bij de R.v.A.
Correspondentie betreffende de uitgave en distributie van jaarverslagen.
Stukken betreffende de behandeling van poststukken bij de R.V.B.
Stukken betreffende het onderhoud van de gebouwen.
Stukken betreffende de aanschaffing van boekwerken en abonnementen op tijdschriften.
Het Kabinetsarchief van de Afdeling Arbeidersverzekering
Een deel van het archief is vernietigd op grond van voorkomen op de bij Beschikking van de Ministers van Sociale Zaken en Volksgezondheid en van Cultuur, Recreatie en Maatschappelijk Werk de dato 16 januari 1967, nrs. 185111 en 134762 vastgestelde lijst van voor vernietiging in aanmerking komende stukken.
Lijst van vernietigde stukken
Uitnodigingen tot het bijwonen van feestelijkheden, jubilea, aanbieding van gelukwensen aan personen en instellingen, voor zover deze niet tot nadere correspondentie hebben geleid, 1926-1954.
Stukken betreffende benoeming, aanwijzing of ontslag van leden van commissies, ingesteld door of namens de Minister van Sociale Zaken (en Volksgezondheid), 1953.
Stukken betreffende representatie, 1954, 1957.
Stukken betreffende de verlening van gratificaties, 1951-1955.
Stukken betreffende de toekenning van kindertoelage en de vergoeding van studiekosten, 1954-1956.
Stukken betreffende gevraagde inlichtingen over ambtenaren van de Afdeling of van de uitvoeringsorganen, beneden de rang van administrateur, 1925.
Stukken betreffende detachering en vergoeding van reiskosten, 1951, 1953.
Stukken betreffende aanstelling, bevordering, bezoldiging, ontslag, pensionering en militaire dienst van ambtenaren van de Afdeling of van de uitvoeringsorganen, beneden de rang van administrateur, 1937-1956.
Sollicitatiestukken van niet-benoemden, 1948.
Stukken betreffende de jaarlijkse personeelsvoorstellen, 1927-1956.
Stukken van algemene aard betreffende verlof, 1950.
Stukken betreffende vergoeding voor overwerk, 1954.
Stukken betreffende reisdeclaraties voor buitenlandse dienstreis, 1952.
Stukken betreffende vergoeding voor pensionkosten, 1953-1956.
Stukken van algemene aard inzake cursussen, 1950.
Stukken betreffende cursussen van het Defensie Studiecentrum, 1954-1957.
Stukken betreffende gevraagde en verleende inlichtingen over ambtenaren die elders solliciteren, beneden de rang van administrateur, 1941-1956.
Stukken waarvan geen volgende of voorgaande correspondentie aanwezig is, 1936, 1956.
Ordening van het archief
Een eerste kennismaking van het archief gaf het beeld van een rangschikking der stukken in groepen zoals deze zijn weergegeven in het schema met een verdeling naar wetten, dat te vinden is onder de rubriek "Geschiedenis van het archiefbeheer".
Deze rangschikking van de stukken naar de verschillende wetten in portefeuilles zou men hun primaire ordening kunnen noemen. Belangrijker dan deze primaire ordening was echter om het stelsel van ordening te begrijpen dat men binnen deze groepen had toegepast. Het was nodig een voorstelling van deze ordening te maken om eerst daarna te kunnen beoordelen of en in hoeverre deze oude orde kon worden hersteld, dan wel een andere ordening gevolgd diende te worden.
In chronologische orde waren dossiers gevormd die de stukken betreffende een bepaalde afgehandelde zaak met hun voorstukken bijeen hielden. Uiterlijk hadden deze dossiers de vorm van een aantal stukken die door de er om heen geslagen minute van een uitgaande brief werden bijeengehouden. De dossiers werden per jaar bijeen gehouden in een portefeuille. Als toegangsmiddelen dienden agenda's en klappers waarvan echter de jaren 1901 tot 1908 ontbraken. Een onderzoek naar het verblijf van deze agenda's en klappers heeft geen positief resultaat tengevolge gehad. De klappers verwezen naar de agendanummers.
Het systeeem van doorverwijzing van nummers in de agenda, hetwelk vat zou hebben gegeven op het gehele verloop van een zaak, is echter niet konsekwent doorgevoerd. Hierdoor is de toegankelijkheid tot de stukken door middel van de agenda verloren gegaan. Bijgevolg hebben ook de klappers hun waarde als ingangen op het archief verloren.
Bovendien was de dossiervorming ontaard in een waar opschuifsysteem van pakken. Zaken die b.v. in 1915 waren afgedaan, werden later weer als voorbeeld gebruikt voor een soortgelijke zaak in 1930. De stukken van 1915 werden dan zonder meer als retro-acta bij de nieuwe stukken opgenomen. Niet alleen werd hierdoor de chronologische orde doorbroken, maar tegelijkertijd ontstonden daardoor pakken van uiteenlopende dikte die de hanteerbaarheid van het archief in ernstige mate schaadden. Bovendien werden deze pakken willekeurig bij een te grote dikte afgebroken en over meerdere jaarportefeuilles verdeeld. Tenslotte kwam het meermalen voor dat in deze pakken stukken betreffende verschillende zaken bij elkaar waren geraakt. Een pak kon beginnen met de vaststelling van een algemene maatregel van bestuur ingevolge de Ongevallenwet 1901 en eindigen met de wijzi- ging van een algemene maatregel van bestuur ingevolge de Ziektewet.
Op die manier was zelfs de primaire ordening van de stukken naar de verschillende wetten in portefeuilles op losse schroeven komen te staan.